

SENIOR SOFTWARE ENGINEER |

JAVASCRIPT | REACTJS | NODE.JS

| REACT NATIVE | PHP | LARAVEL

| ETHICAL HACKER | PENTESTER |

SECURITY ANALYST

## **Dados pessoais**

Pouso Redondo Brazil +55 (47) 9 9908-6320 patrickjmeurer@gmail.com

DATA DE NASCIMENTO **05-03-1997** 

#### Links

Linkedin

<u>Github</u>

Competências
ReactJS
NodeJS
Laravel
PHP

## Hobbies

Airsoft, volei

## **Idiomas**

Portuguese

English

## **Perfil**

Com mais de 9 anos de experiência como desenvolvedor sênior Full Stack, aprimorei minhas habilidades em React, Node.js, React Native, NestJS, Next.js e diversos bancos de dados. Eu prospero diante de desafios, aproveitando minha habilidade técnica e comunicação eficaz para liderar projetos e promover colaboração. Desde a arquitetura de soluções escaláveis até a resolução de obstáculos técnicos complexos, sempre entreguei resultados de alta qualidade. Minha paixão pela inovação me motiva a acompanhar as últimas tendências, garantindo que nossos projetos permaneçam na vanguarda da tecnologia

## Experiência profissional

### Senior Full Stack Software Engineer, Globo, Rio de Janeiro

MARÇO 2023 - MAIO 2024

Como membro da equipe da Globo, uma importante emissora de TV no Brasil, participei de um projeto interno que gerencia pagamentos, folha de pagamento, taxas e outras transações financeiras para alocações, profissionais e freelancers. Utilizando React (junto com MobX) e Node.js (usando o framework NestJS), contribuo para o desenvolvimento de um sistema robusto e eficiente. Minha proficiência em React.js, JavaScript, Node.js e Next.js me permite criar interfaces intuitivas para o usuário e soluções escaláveis no backend. Além disso, utilizo o Amazon ECS para implantação, garantindo a operação e o desempenho contínuos do projeto. Trabalhando nesse projeto na Globo, desempenho um papel fundamental na otimização dos processos de gestão financeira e no aumento da eficiência geral.

# Gerente de projetos | Senior Full Stack Software Engineer, SKY Brasil, São

MAIO 2022 - MARÇO 2023

Como parte da equipe da SKY Brasil, contribuí para um projeto voltado para aprimorar a experiência de visualização de TV por meio de um site que ativa o receptor de TV do usuário e obtém sinais para a nova banda KU. Utilizando tecnologias como React.js e Node.js, desempenhei um papel fundamental no desenvolvimento de uma interface intuitiva e contínua para o usuário. Minha experiência em TypeScript, JavaScript, Nest.js e Next.js me permitiu projetar e implementar soluções eficientes que facilitam o processo de ativação e otimizam a recepção de sinal. Ao utilizar essas tecnologias de ponta, ajudei a SKY Brasil a oferecer uma experiência de visualização de TV aprimorada para seus clientes.

#### Senior Full Stack Engineer, Olist, Curitiba

MAIO 2021 - MAIO 2022

Como desenvolvedor especializado na construção de plataformas de negócios, concentro-me em criar soluções inovadoras que aproveitam a reputação de uma empresa para listar produtos em vários marketplaces no Brasil. Com experiência em React, Node.js, Next.js, Nest.js e PostgreSQL, projeto e implemento plataformas robustas e escaláveis que simplificam o processo de exibição de produtos e ampliam o alcance de mercado. Ao integrar tecnologias de ponta e aproveitar o poder do Next.js para renderização no servidor e do Nest.js para desenvolvimento eficiente no backend, garanto a operação e o desempenho contínuos da plataforma. Minha proficiência em Node.js permite a criação de interfaces de usuário dinâmicas e

interativas, enquanto o PostgreSQL possibilita o armazenamento e a recuperação eficientes de dados, contribuindo para o sucesso da empreitada comercial.

## Senior Backend Software Engineer, Lyncas, Joinville

JANEIRO 2021 - ABRIL 2021

Como Desenvolvedor PHP/Laravel, meu foco principal está no desenvolvimento de projetos de comércio eletrônico. Aproveitando minha experiência em PHP, PostgreSQL e no framework Laravel, especializo-me na criação de plataformas de compras online robustas e escaláveis. Com um entendimento profundo das funcionalidades e melhores práticas de e-commerce, garanto a integração perfeita de recursos como listagem de produtos, gerenciamento de carrinho e gateways de pagamento seguros. Minha proficiência em PHP e Laravel me permite construir aplicativos web eficientes e fáceis de usar que atendem às necessidades específicas dos clientes e aprimoram a experiência geral de compra para os consumidores.

## Senior Full Stack Software Engineer, Info Digitalle, Trombudo Central

SETEMBRO 2019 - DEZEMBRO 2020

Como Desenvolvedor Laravel e React, além de analista de sistemas, especializo-me em impulsionar o desenvolvimento e as operações de projetos. Com um conjunto de habilidades que inclui TypeScript, React.js, PHP, Node.js e mais, destaco-me na criação de aplicativos web dinâmicos e escaláveis. Minha experiência inclui a utilização de ferramentas da Amazon Web Services (AWS) como Amazon S3, Amazon ECS, AWS CodePipeline, Amazon Route 53, Amazon RDS e Amazon EC2 para implantar e gerenciar aplicativos de forma eficiente. Também possuo experiência em sistemas de gerenciamento de banco de dados como MySQL e PostgreSQL. Com foco nos frameworks Laravel e Lumen, aliado à proficiência em Linux, garanto a execução perfeita de projetos desde a concepção até a implementação.

#### Full Stack Software Engineer, Escalasoft Tecnologia, Rio do Sul

DEZEMBRO 2018 - SETEMBRO 2019

Como Desenvolvedor Full Stack com experiência em desenvolvimento web, especializo-me na criação de soluções de software robustas. Aprimorei minhas habilidades em desenvolvimento Delphi, C# e Android, além de adquirir proficiência em sistemas de gerenciamento de banco de dados como MySQL, PostgreSQL e Microsoft SQL Server. Minha expertise abrange múltiplas plataformas, permitindo-me desenvolver aplicativos versáteis sob medida para atender às diversas necessidades dos clientes. Desde aplicativos de desktop até soluções móveis e baseadas na web, aproveito minhas habilidades para criar experiências de usuário perfeitas. Meu entendimento abrangente do desenvolvimento full-stack me permite contribuir efetivamente para todas as etapas do ciclo de vida do desenvolvimento de software, garantindo resultados de alta qualidade e eficiência.

## Designer Gráfico, ICAVI, Pouso Redondo

NOVEMBRO 2017 - MAIO 2018

Como Designer Gráfico, supervisiono a presença nas redes sociais e o website da empresa, garantindo conteúdo visual envolvente e coeso. Desenvolvo materiais publicitários e produzo conteúdo multimídia para comunicar efetivamente nossa mensagem de marca. Além disso, crio modelos de apresentação e propostas para apoiar os esforços de vendas. Também auxilio na organização de eventos internos e externos, contribuindo para a estratégia global de marketing e promoção da empresa.

## Técnico em Informática, ICAVI, Pouso Redondo

MARÇO 2017 - OUTUBRO 2017

Como Especialista em TI, gerenciei manutenção abrangente de hardware de computadores, incluindo instalação de software e gestão da infraestrutura de e-mail. Além disso, desenvolvi sistemas para gerenciamento de TI, observabilidade e alertas, aprimorando a eficiência operacional. Supervisionei telecomunicações e aquisição de serviços de internet, implementei estratégias robustas de backup e conduzi monitoramento eletrônico de vigilância para segurança. O orçamento para recursos de TI, controle de acesso e manutenção meticulosa de redes também foram parte das minhas responsabilidades.

### Full Stack Software Engineer, Nxfácil, Rio do Sul

FEVEREIRO 2015 - JULHO 2016

Na Nxfácil, desenvolvi e mantive rotinas de negócios essenciais, incluindo gerenciamento financeiro, compras e vendas, extratos de transações, balanço de estoque, fluxo de caixa, contas bancárias e rastreamento de comissões. Também gerenciei a integração e manutenção de faturas eletrônicas (NF-e, NFS-e e NFC-e).

Além dessas tarefas, trabalhei extensivamente com bancos de dados PostgreSQL e utilizei a Amazon AWS para serviços em nuvem. Gerenciei servidores de compartilhamento de arquivos usando SAMBA e configurei e mantive servidores Apache e Nginx, garantindo operações confiáveis e eficientes em toda a infraestrutura de TI da empresa.

# Estagiário em TI, Prefeitura Municipal de Trombudo Central, Trombudo Central

JANEIRO 2014 - DEZEMBRO 2014

Trabalhei como profissional de TI na Prefeitura Municipal de Trombudo Central, onde fui responsável pela manutenção de sistemas de computador, redes e servidores. Minhas atribuições incluíam a solução de problemas técnicos, garantindo a segurança da rede e fornecendo suporte aos usuários. Desempenhei um papel fundamental na implementação e gestão da infraestrutura de TI, contribuindo para a operação suave e eficiente dos serviços municipais.

## Formação

Bacharel em Sistemas de Informação, UNIDAVI, Rio do Sul

JANEIRO 2015 — DEZEMBRO 2019

Bacharel em Engenharia de Software, Uninter, Rio do Sul

JANEIRO 2020 - DEZEMBRO 2023